臺灣士林地方法院民事裁定
110年度抗字第220號
抗  告  人  彌順塵（原名：陳叡頡）



相  對  人  合迪股份有限公司

法定代理人  陳鳳龍  


上列當事人間聲請本票裁定事件，抗告人不服本院民國110年8月
17日110年度司票字第7444號裁定，提起抗告，本院裁定如下：
    主  文
抗告駁回。
抗告程序費用新臺幣壹仟元由抗告人負擔。　　
    理  由
一、本件相對人主張其執有抗告人簽發如附表所示之本票乙紙（
    下稱系爭本票），並免除作成拒絕證書，屆期提示未獲付款
    ，爰依票據法第123 條規定，就所餘未清償之本金新臺幣23
    萬0020元及自民國110年7月6日起至清償日止，按週年利率
    百分之20計算之利息，聲請裁定准予強制執行等情，本院司
    法事務官審核後，除駁回自110年7月20日起至清償日止，逾
    週年利率百分之16利息部分之聲請外，其餘均予准許（下稱
    原裁定）。
二、抗告意旨略以：抗告人已於110年6月10日向本院聲請消費者
    債務清理法院前置調解，並於調解不成立後，聲請更生，現
    由本院審理中。倘現在使相對人經由原裁定及強制執行程序
    獲償，則對於抗告人之其他債權人有失公平，為使抗告人其
    他債權人得以公平受償，以符消費者債務清理條例（下稱消
    債條例）第19條第1項、第48條第2項之立法目的，助抗告人
    更生目的之達成，實不宜於此時准許相對人強制執行，為此
    ，提起抗告，請求廢棄原裁定，並駁回相對人於原審之聲請
    等語。
三、法院裁定開始更生程序後，對於債務人不得開始或繼續訴訟
    及強制執行程序。但有擔保或有優先權之債權，不在此限；
    法院就更生或清算之聲請為裁定前，得因利害關係人之聲請
    或依職權，以裁定為下列保全處分：一、債務人財產之保全
    處分。二、債務人履行債務及債權人對於債務人行使債權之
    限制。三、對於債務人財產強制執行程序之停止。四、受益
    人或轉得人財產之保全處分。五、其他必要之保全處分，消
    債條例第48條第2項、第19條第1項固有明文。查，抗告人雖
    於本院110年度司消債調字第204號消費者債務清理事件調解
    程序中因調解不成立而向本院聲請更生，然迄未經本院裁定
    開始更生程序，亦未據本院就更生聲請為裁定前，以裁定為
    保全處分，此有抗告人所提調解程序筆錄（見抗字卷第22頁
    ）、本院書記官電詢上開消費者債務清理事件承辦股之公務
    電話紀錄（見抗字卷第40至42頁）及消債破產事件公告查詢
    結果（見抗字卷第45至46頁）存卷可考。因此，抗告人自不
    能逕憑上開規定，主張相對人不得持系爭本票聲請法院准許
    強制執行。況本院准許系爭本票強制執行後，相對人尚須持
    向執行法院聲請強制執行抗告人財產有結果，始有受償可能
    ，倘執行程序進行中，抗告人經本院裁定開始更生程序，或
    依消債條例第19條第1項第3款裁定保全處分，強制執行程序
    亦因此停止，不致影響抗告人其他債權人之受償。自無庸抗
    告人於更生聲請經本院裁定前，即預慮該裁定結果，而不許
    相對人就系爭本票聲請准許強制執行。綜前，抗告人提起本
    件抗告，並非有據，其抗告應予駁回。
四、爰裁定如主文。
中　　華　　民　　國　　110 　年　　10　　月　　18　　日
                  民事第四庭審判長法　官  黃欣怡
　　　　　　　　　　              法  官  劉家昆
　　　　　　　　　                法  官  江哲瑋
附表：　　　　　　　　　　　　　　　　　
發票人 發票日 票面金額 到期日 受款人 彌順塵即陳叡頡 110.1.5 新臺幣24萬元 110.7.6 合迪股份有限公司 
以上正本係照原本作成。
本件裁定不得再為抗告。
中　　華　　民　　國　　110 　年　　10　　月　　19　　日
                    　　　      　書記官　張祐誠